【裁判字號】    98,審訴,4577
【裁判日期】    981230
【裁判案由】    毒品危害防制條例
【裁判全文】
臺灣高雄地方法院刑事判決            98年度審訴字第4576號
公  訴  人  臺灣高雄地方法院檢察署檢察官
被      告  乙○○
上列被告因毒品危害防制條例案件，經檢察官提起公訴（98年度
毒偵字第4936、5532號），本院依簡式審判程序合併審理，判決
如下：
    主  文
乙○○犯如附表所示之肆罪，均累犯，各處如附表所示之刑。應
執行有期徒刑壹年捌月，扣案如附表編號2 、4 所示之第一級毒
品海洛因均沒收銷燬。
    事  實  及  理  由
一、本件被告乙○○所犯之罪，為死刑、無期徒刑、最輕本刑為
    3 年以上有期徒刑以外之罪，其就被訴事實為有罪之陳述，
    經本院告知簡式審判程序之旨，並聽取檢察官及被告之意見
    後，裁定進行簡式審判程序。
二、犯罪事實：
    乙○○前因施用毒品，經本院以91年度毒聲字第2510號裁定
    送觀察、勒戒後，認無繼續施用毒品之傾向，於民國91 年5
    月23日釋放出所（指揮書執畢日期91年6 月6 日），並經臺
    灣高雄地方法院檢察署檢察官以91年度毒偵字第2123號不起
    訴處分確定。於前開觀察、勒戒執行完畢釋放後5 年內，又
    因施用毒品，經本院分別以91年度訴字第3065號及92年度訴
    字第2024號，判處有期徒刑7 月、10月確定，2 案接續執行
    ，於93年12月30日縮短刑期假釋出監，並於94年5 月11 日
    假釋期滿，未經撤銷，視為執行完畢。又因施用毒品，經本
    院以96年度訴字第142 號判處有期徒刑5 月確定，嗣經裁定
    減刑為有期徒刑2 月又15日確定，於97年3 月11日縮刑期滿
    執行完畢。仍不知悔改，復基於施用第一級毒品海洛因及持
    有第一級毒品海洛因之犯意，分別於附表所示之時地施用、
    持有第一級毒品海洛因（施用、持有第一級毒品之時間、地
    點、查獲時間、地點及扣得物品均如附表所示）。
三、證據：
    被告於警詢、偵查、審理中之自白，尿液對照表（編號H231
    ）、尿液採證檢驗對照表（代碼361 ）、高雄市立凱旋醫院
    9 8 年8 月18日（編號H231）濫用藥物尿液檢驗報告、臺灣
    檢驗科技股份有限公司98年9 月9 日（代碼361 ）濫用藥物
    尿液檢驗報告、高雄市立凱旋醫院98年9 月5 日、98年9 月
    17日濫用藥物成品檢驗鑑定書各1 紙，扣押筆錄暨扣押物品
    目錄表2 份，扣案之第一級毒品2 包（檢驗後淨重0.055 公
    克、0.051 公克），臺灣高等法院被告前案紀錄表。
四、核被告上開所為，分別係犯毒品危害防制條例第10條第1 項
    施用第一級毒品罪及同條例第11條第1 項持有第一級毒品罪
    。起訴書雖未於所犯法條欄引用被告涉犯持有第一級毒品罪
    之條文，惟檢察官已於犯罪事實欄載明被告持有第一級毒品
    海洛因為警查獲之事實，是該持有犯行亦在起訴範圍內，本
    院自得予以審理。被告持有第一級毒品後，進而施用，就其
    持有所施用之第一級毒品海洛因部分，其持有之低度行為應
    被施用高度行為所吸收，不另論其該部分之持有第一級毒品
    罪。被告所犯上開4 罪，犯意各別，行為互殊，應予分論併
    罰。被告有如前開犯罪科刑及執行紀錄，此有臺灣高等法院
    被告前案紀錄表1 份在卷可稽，其前受徒刑之執行完畢後，
    5 年以內故意再犯本件有期徒刑以上之4 罪，均為累犯，應
    依刑法第47條第1 項之規定，各加重其刑。
五、爰審酌被告前經觀察、勒戒及刑罰之執行，仍未能徹底戒絕
    毒品，再犯本件施用毒品罪，顯見其自制力不足，無法擺脫
    毒品，未能體悟施用毒品對自己、家人造成之傷害及社會之
    負擔，惟念所犯施用毒品罪乃屬戕害自身身心健康行為，尚
    未對他人造成實害，其行為本身對社會所造成之危害並非直
    接，反社會性之程度應屬較低，且其犯後已坦認犯行，及持
    有毒品之數量等一切情狀，分別量處如主文所示之刑，並定
    應執行刑。扣案之白色粉末2 包（檢驗後淨重0.055 公克、
    0.051 公克），確屬第一級毒品海洛因無訛，此有高雄市立
    凱旋醫院98年9 月5 日、98年9 月17日濫用藥物成品檢驗鑑
    定書各1 紙在卷可稽，而裝盛該第一級毒品海洛因之包裝袋
    2 只，其中亦含有無法析離之第一級毒品海洛因，均應依毒
    品危害防制條例第18條第1 項前段規定，在相關主文項下諭
    知沒收銷燬之；至鑑驗耗用之毒品海洛因既已滅失，即無庸
    再予宣告沒收銷燬，附此敘明。
據上論斷，應依刑事訴訟法第273 條之1 第1 項、第299 條第1
項前段、第310 條之2 、第454 條第1 項，毒品危害防制條例第
10條第1 項、第11條第1 項、第18條第1 項前段，刑法第11條、
第47條第1 項、第51條第5 、9 款，判決如主文。
本案經檢察官甲○○到庭執行職務。
中    華    民    國    98    年    12    月    30    日
                  刑事第十庭  法  官  顏銀秋
以上正本證明與原本無異。
如不服本判決應於收受送達後10日內向本院提出上訴書狀，並應
敘述具體理由；如未敘述上訴理由者，應於上訴期間屆滿後20日
內向本院補提理由書（均須按他造當事人之人數附繕本）「切勿
逕送上級法院」。
中    華    民    國    98    年    12    月    30    日
                              書記官  林豐富
附錄論罪科刑法條
毒品危害防制條例第10條第1項（施用第一級毒品罪）
施用第一級毒品者，處6月以上5年以下有期徒刑。
毒品危害防制條例第11條第1項（持有第一級毒品罪）
持有第一級毒品者，處 3 年以下有期徒刑、拘役或新臺幣 5 萬
元以下罰金。
附表：
┌─┬────┬────────┬────────┬─────┬─────────┐
│編│施用或持│ 施用或持有地點 │查獲時間、地點  │所犯之罪  │所處之刑（含沒收）│
│號│有時間  │                │                │          │                  │
├─┼────┼────────┼────────┼─────┼─────────┤
│1 │98年7月 │在高雄市鼓山區鼓│嗣於98年8月1日下│施用第一級│累犯，處有期徒刑玖│
│  │31日下午│岩里鼓山二路121 │午 1時45分許（起│毒品      │月。              │
│  │1時（起 │巷40之2 號住處廁│訴書誤載為98年8 │          │                  │
│  │訴書誤載│所內，將海洛因加│月31日），在高雄│          │                  │
│  │98年8 月│葡萄糖水，以注射│市鼓山區○○○路│          │                  │
│  │31日下午│針筒施打於手臂方│121巷40之1號前，│          │                  │
│  │1時許） │式，施用第一級毒│因形跡可疑為警攔│          │                  │
│  │        │品海洛因1 次。  │檢盤查，扣得陳信│          │                  │
│  │        │                │宏甫購入而持有之│          │                  │
│  │        │                │第一級毒品海洛因│          │                  │
│  │        │                │1 包（檢驗後淨重│          │                  │
│  │        │                │0.055 公克），經│          │                  │
│  │        │                │警徵其同意後採尿│          │                  │
│  │        │                │送驗，檢驗結果確│          │                  │
│  │        │                │呈嗎啡、可待因陽│          │                  │
│  │        │                │性反應。        │          │                  │
├─┼────┼────────┼────────┼─────┼─────────┤
│2 │98年8 月│在高雄市○○○路│嗣於98年8月1日下│持有第一級│累犯，處有期徒刑│
│  │1日下午1│家樂福前，向某真│午 1時45分許（起│毒品      │月，扣案第一級毒品│
│  │時許    │實姓名、年籍均不│訴書誤載為98年8 │          │海洛因壹包（檢驗後│
│  │        │詳綽號「黑人」之│月31日），在高雄│          │淨重零點零伍伍公克│
│  │        │成年男子購買第一│市鼓山區○○○路│          │）沒收銷燬之。    │
│  │        │級毒品海洛因1 包│121巷40之1號前，│          │                  │
│  │        │（檢驗後淨重0.05│因形跡可疑為警攔│          │                  │
│  │        │5公克）而持有之 │檢盤查，扣得陳信│          │                  │
│  │        │。              │宏甫購入而持有之│          │                  │
│  │        │                │第一級毒品海洛因│          │                  │
│  │        │                │1 包（檢驗後淨重│          │                  │
│  │        │                │0.055 公克）。  │          │                  │
├─┼────┼────────┼────────┼─────┼─────────┤
│3 │98年8 月│在高雄市鼓山區鼓│嗣於98年8月24日 │施用第一級│累犯，處有期徒刑玖│
│  │22日下午│岩里鼓山二路121 │下午5 時許，在高│毒品      │月。              │
│  │某時許  │巷40 之2號住處內│雄市鼓山區鼓山二│          │                  │
│  │        │，將海洛因摻水，│路121巷前，因形 │          │                  │
│  │        │以針筒注射之方式│跡可疑為警盤查，│          │                  │
│  │        │，施用第一級毒品│並扣得乙○○甫購│          │                  │
│  │        │海洛因1次。     │入而持有之第一級│          │                  │
│  │        │                │毒品海洛因1 包（│          │                  │
│  │        │                │檢驗後淨重0.051 │          │                  │
│  │        │                │公克），另經其同│          │                  │
│  │        │                │意採尿送驗後，檢│          │                  │
│  │        │                │驗結果呈可待因、│          │                  │
│  │        │                │嗎啡陽性反應。  │          │                  │
├─┼────┼────────┼────────┼─────┼─────────┤
│4 │98年8 月│在高雄市○○○路│嗣於98年8月24日 │持有第一級│累犯，處有期徒刑│
│  │24日下午│家樂福大門前，向│下午5 時許，在高│毒品      │月，扣案第一級毒品│
│  │4時30 分│某真實姓名、年籍│雄市鼓山區鼓山二│          │海洛因壹包（檢驗後│
│  │許      │均不詳綽號「黑人│路121巷前，因形 │          │淨重零點零伍壹公克│
│  │        │」之成年男子購買│跡可疑為警盤查，│          │）沒收銷燬之。    │
│  │        │第一級毒品海洛因│並扣得乙○○甫購│          │                  │
│  │        │1 包（檢驗後淨重│入而持有之第一級│          │                  │
│  │        │0.051 公克）而持│毒品海洛因1 包（│          │                  │
│  │        │有之。          │檢驗後淨重0.051 │          │                  │
│  │        │                │公克）。        │          │                  │
└─┴────┴────────┴────────┴─────┴─────────┘

司法院資訊處製作；財團法人民間司法改革基金會備份。
